臺灣桃園地方法院刑事判決
110年度交簡上字第342號
上  訴  人  
即  被  告  吳國生


上列上訴人即被告因公共危險案件，不服本院中華民國110年11
月10日所為之110年度桃交簡字第2618號第一審刑事簡易判決（
聲請簡易判決處刑案號：110年度速偵字第3932號），提起上訴
，本院管轄第二審合議庭判決如下：
    主      文
上訴駁回。
    事實及理由
一、本案經本院合議庭審理結果，認原審簡易判決認事用法及量
    刑均無不當，應予維持，除證據部分補充「被告吳國生於本
    院準備程序及審理時之自白（詳見本院簡上字卷第59頁、第
    95頁）」，及理由部分補充「被告於行為後，刑法第185條
    之3規定業於民國111年1月28日修正公布，並自同年1月30日
    生效施行，修正前刑法第185條之3第1項第1款規定為：『駕
    駛動力交通工具而有下列情形之一者，處2年以下有期徒刑
    ，得併科20萬元以下罰金：一、吐氣所含酒精濃度達每公升
    0.25毫克或血液中酒精濃度達百分之0.05以上』，修正後則
    規定：『駕駛動力交通工具而有下列情形之一者，處3年以下
    有期徒刑，得併科30萬元以下罰金：一、吐氣所含酒精濃度
    達每公升0.25毫克或血液中酒精濃度達百分之0.05以上』，
    經比較新舊法結果，新法提高法定刑上限，修正後規定並未
    較有利於被告，依刑法第2條第1項前段規定，自應適用行為
    時即修正前刑法第185條之3第1項第1款規定論處」外，其餘
    均引用原審簡易判決記載之事實、證據及理由（如附件）。
二、被告上訴意旨略以：請求從輕量刑等語。
三、按量刑之輕重，係屬事實審法院得依職權自由裁量之事項，
    苟於量刑時，已依行為人之責任為基礎，並斟酌刑法第57條
    各款所列情狀，而未逾越法定範圍，又未濫用其職權，即不
    得遽指為違法；在同一犯罪事實與情節，如別無其他加重或
    減輕之原因，下級審法院量定之刑，亦無過重或失輕之不當
    情形，則上級審法院對下級審法院之職權行使，原則上應予
    尊重（最高法院99年度台上字第189號、85年度台上字第244
    6號判決意旨參照）。經查，被告於本院準備程序及審理時
    ，就原審認定之犯罪事實坦認不諱，業如前述，而原審就據
    以認定被告犯修正前刑法第185條之3第1項第1款之駕駛動力
    交通工具吐氣所含酒精濃度達每公升0.25毫克以上罪之證據
    及理由均敘明綦詳，並審酌酒後駕車，增加用路人無端風險
    ，也有危及自身安全的可能，而且有關酒後禁止駕車的觀念
    ，多年來早已透過政令宣導及各類媒體廣為宣傳使各界週知
    ，被告對於飲酒後不能駕車及其危險性，顯然已經知道，卻
    在酒精尚未完全消退的情況下還駕車上路，顯然心存僥倖，
    缺乏尊重其他用路人的觀念，且危害己身及其他公眾的安全
    ，這次被告駕駛的動力交通工具是自用小客車，產生的風險
    已較騎乘一般機車高，所幸未發生交通事故，另外斟酌被告
    前已有相類公共危險之前科紀錄，竟仍不知警惕檢束，再犯
    本件犯行，實屬不該，及考量被告坦承本案犯行，及教育程
    度、生活狀況等一切情狀而為量刑，經本院審酌全案情節，
    認原審認事用法並無不當，量刑亦甚妥適而無違法之處。至
    於原審雖未及審酌新舊法比較，但對本案應適用修正前刑法
    第185條之3第1項第1款之結論不生影響，爰不以此為由撤銷
    改判。準此，本案之量刑因子並無任何改變，原審量刑即無
    撤銷之事由，被告上訴為無理由，應予駁回。
據上論斷，依刑事訴訟法第455條之1第1項、第3項、第368條、
第373條，判決如主文。
本案經檢察官李韋誠聲請簡易判決處刑，檢察官林曉霜到庭執行
職務。
中    華    民    國   111    年    4     月    29    日
                  刑事第十七庭審判長法  官  張明道
                                    法  官  張英尉
                                    法  官  李思緯
以上正本證明與原本無異。
不得上訴。
     　　　　　　　　　　　　 　　　書記官　薛福山　　　
中　　華　　民　　國　　111 　年　　4 　　月　　29　　日

　
　　
附件： 
臺灣桃園地方法院刑事簡易判決
110年度桃交簡字第2618號
聲　請　人　臺灣桃園地方檢察署檢察官
被　　　告　吳國生


上列被告因公共危險案件，經檢察官聲請以簡易判決處刑（110
年度速偵字第3932號），本院判決如下：
    主    文
吳國生服用酒類，不能安全駕駛動力交通工具而駕駛，累犯，處
有期徒刑肆月，併科罰金新臺幣貳萬元，有期徒刑如易科罰金，
罰金如易服勞役，均以新臺幣壹仟元折算壹日。
    犯罪事實
吳國生民國110 年9 月10日晚間7 時許至同日晚間9 時許，在桃
園市八德區建國路某麵店內飲用酒類後，已有吐氣所含酒精濃度
達每公升0.25毫克以上之情形，仍自該處駕駛車牌號碼0000-00
號自用小客車上路。之後於同日晚間9 時16分許，行經桃園市○
○區○○○路000 號前為警攔查，測得吳國生吐氣所含酒精濃度
達每公升0.57毫克而查獲。
    理    由
一、證據名稱：
（一）被告於警局詢問及檢察官訊問時之自白。
（二）酒精測定紀錄表。
二、論罪科刑
（一）被告的行為是構成刑法第185 條之3 第1 項第1 款之不能
      安全駕駛動力交通工具罪。
（二）被告前因不能安全駕駛等案件，經法院判處徒刑確定，於
      107 年4 月5 日執行完畢，有臺灣高等法院被告前案紀錄
      表1 份在卷可以參考，被告於徒刑執行完畢5 年以內，故
      意再犯本件有期徒刑以上之罪，為累犯。「關於刑法第47
      條第1 項累犯加重本刑之規定，依司法院釋字第775 號解
      釋意旨，尚不生違反憲法一行為不二罰原則之問題。惟其
      不分情節，基於累犯者有其特別惡性及對刑罰反應力薄弱
      等立法理由，一律加重最低本刑，於不符合刑法第59條所
      定要件之情形下，致生行為人所受之刑罰超過其所應負擔
      罪責之個案，其人身自由因此遭受過苛之侵害部分，對人
      民受憲法第8 條保障之人身自由所為限制，不符憲法罪刑
      相當原則，且牴觸憲法第23條比例原則。於此範圍內，在
      有關機關依該解釋意旨修正刑法第47條前，為避免發生上
      述罪刑不相當之情形，法院就該個案應依該解釋意旨，裁
      量是否加重最低本刑。細繹之，祇在法院認為依個案情節
      應量處最低法定刑，否則若再依累犯規定加重其刑，則有
      違罪刑相當原則，又無法適用刑法第59條酌量減輕其刑規
      定之情形，法院始應依該解釋意旨裁量不予加重最低本刑
      ，而宣告最低法定刑，並非謂法院絕對不得依累犯規定加
      重其刑。」最高法院108 年度台上字第2268號判決意旨可
      以參考，換言之，在現行刑法第47條第1 項累犯規定修正
      之前，法院仍得斟酌個案情形，裁量是否加重最低本刑，
      並未完全排除累犯規定之適用。本院審酌被告既曾有相類
      公共危險之前科紀錄及刑之執行，則被告理應警惕行事，
      而酒後駕車為近年交通事故發生之主因，影響他人身體、
      生命、財產至鉅，屢經各傳播媒體長期宣導，且非常容易
      遵守，被告卻再犯本件公共危險犯行，足見被告法治觀念
      尚屬薄弱，依其累犯及犯罪情節，加重最低本刑亦無不符
      罪刑相當原則之情事，自亦無上開解釋之適用，有加重其
      刑之必要，故加重其刑。
（三）量刑部分，考量行為人對犯罪所負的責任（也就是刑罰必
      須依照責任的輕重而為科處），審酌酒後駕車，增加用路
      人無端風險，也有危及自身安全的可能，而且有關酒後禁
      止駕車的觀念，多年來早已透過政令宣導及各類媒體廣為
      宣傳使各界週知，被告對於飲酒後不能駕車及其危險性，
      顯然已經知道，卻在酒精尚未完全消退的情況下還駕車上
      路，顯然心存僥倖，缺乏尊重其他用路人的觀念，且危害
      己身及其他公眾的安全，這次被告駕駛的動力交通工具是
      自用小客車，產生的風險已較騎乘一般機車高，所幸未發
      生交通事故，另外斟酌被告前已有相類公共危險之前科紀
      錄，竟仍不知警惕檢束，再犯本件犯行，實屬不該，及考
      量被告坦承本案犯行，及教育程度、生活狀況等一切情狀
      ，量處如主文所示之刑，並分別宣告有期徒刑如易科罰金
      、罰金如易服勞役的折算標準。
三、應適用的法條：依刑事訴訟法第449 條第1 項前段、第3 項
    ，逕以簡易判決處刑如主文。
四、如不服本判決，應於判決送達後20日內，向本院提出上訴狀
    （應附繕本），上訴於本院合議庭。本件經檢察官李韋誠聲
    請以簡易判決處刑。
中    華    民    國  110     年    11    月    10    日
                  刑事第一庭    法  官  鄭吉雄
以上正本證明與原本無異。
如不服本判決，應於判決送達後20日內向本院提出上訴狀（應附
繕本）。
                                書記官  施春祝
中    華    民    國  110     年    11    月    10    日
附錄論罪科刑法條
中華民國刑法第185條之3
駕駛動力交通工具而有下列情形之一者，處 2 年以下有期徒刑
，得併科 20 萬元以下罰金：
一、吐氣所含酒精濃度達每公升零點二五毫克或血液中酒精濃度
    達百分之零點零五以上。
二、有前款以外之其他情事足認服用酒類或其他相類之物，致不
    能安全駕駛。
三、服用毒品、麻醉藥品或其他相類之物，致不能安全駕駛。
因而致人於死者，處 3 年以上 10 年以下有期徒刑；致重傷者
，處 1 年以上 7 年以下有期徒刑。
曾犯本條或陸海空軍刑法第 54 條之罪，經有罪判決確定或經緩
起訴處分確定，於五年內再犯第 1 項之罪因而致人於死者，處
無期徒刑或 5 年以上有期徒刑；致重傷者，處 3 年以上 10 年
以下有期徒刑。